臺灣臺東地方法院刑事判決　　　　　　　100年度訴字第148號
公　訴　人　臺灣臺東地方法院檢察署檢察官
被　　　告　林洧慶
指定辯護人　本院公設辯護人　丁經岳
上列被告因販賣毒品案件，經檢察官提起公訴（100年度偵字第9
34號），本院判決如下：
    主    文
林洧慶販賣第二級毒品，處有期徒刑參年柒月；未扣案販賣第二
級毒品所得之財物新臺幣伍仟元沒收之，如全部或一部不能沒收
時，以其財產抵償之；未扣案之行動電話壹支（廠牌為NOKIA，
含門號0000000000號SIM卡壹張）沒收之，如全部或
一部不能沒收時，追徵其價額；又幫助販賣第二級毒品，處有期
徒刑壹年拾月；未扣案之行動電話壹支（廠牌為NOKIA，含門號
0000000000號SIM卡壹張）沒收之，如全部或一部不
能沒收時，追徵其價額。應執行有期徒刑肆年。未扣案販賣第二
級毒品所得之財物新臺幣伍仟元沒收之，如全部或一部不能沒收
時，以其財產抵償之；未扣案之行動電話壹支（廠牌為NOKIA，
含門號0000000000號SIM卡壹張）沒收之，如全部或
一部不能沒收時，追徵其價額。
    犯罪事實
一、林洧慶明知甲基安非他命為毒品危害防制條例第2條第2項第
    2款所列管之第二級毒品，不得非法持有、販賣，竟分別為
    下列行為：
  (一)基於販賣第二級毒品甲基安非他命以牟利之犯意，於民國99
    年9月上旬間，先利用其所有之行動電話1支（廠牌為NOKIA
    ；未扣案），搭配其所有之行動電話門號0000000000號（申
    請名義人為林洧慶之不知情之妻楊桂勳）SIM卡，作為販賣
    毒品之聯絡工具，與買主陳國生（所涉施用第二級毒品罪，
    另經本院以100年度訴字第10號判決確定）使用之門號為000
    0000000之行動電話聯繫甲基安非他命交易細節後，以1錢新
    臺幣（下同）6000元即1公克1600元之價格，將其於97年間
    購買之甲基安非他命賣與陳國生；林洧慶時在桃園縣工作，
    為將甲基安非他命交付予陳國生，先將2錢（約7.5公克）的
    甲基安非他命藏置於手機及手機充電器內作為掩護，以防外
    人察覺，然後於99年9月12日下午2、3時，在桃園縣蘆竹鄉
    某7-11統一便利商店，以統一速達股份有限公司之黑貓宅急
    便方式，郵寄該2錢甲基安非他命至陳國生位於臺東縣鹿野
    鄉○○村○鄰○○路○段135巷1號之住處（郵寄單據上之收件
    人寫為「陳國泰」，地址寫為「臺東縣鹿野鄉○○路○段35
    巷1號」）。嗣於99年9月13日上午11時26分許，上開2錢甲
    基安非他命寄達臺東縣後，不知情之黑貓宅急便業務人員發
    現實際地址並無「臺東縣鹿野鄉○○路○段35巷1號」，即以
    0000000000號行動電話撥打陳國生使用之0000000000號行動
    電話確認其正確地址，陳國生告知正確地址後，因陳國生當
    時未在上開住處而與宅急便業務人員約定於同日下午交貨。
    迨至99年9月13日下午3時6分許，宅急便業務人員將上開裝
    有2錢甲基安他命之手機及充電器送至陳國生上址住處時，
    陳國生仍未返家，該業務人員再以上開行動電話與陳國生聯
    繫，因該貨件體積不大，該業務人員建議將該貨件塞入陳國
    生之住處門縫中，陳國生應允之，該業務人員將該裝有甲基
    安非他命之貨件塞入陳國生上址住處門縫而完成交付。而林
    洧慶為方便陳國生交付購買上開甲基安非他命之價金共1200
    0元，遂於99年9月13日晚上11時6分許，以0000000000號行
    動電話將內容為「帳0000000密0000000」之簡訊內容傳至陳
    國生之0000000000號行動電話，陳國生則於同日晚上11時8
    分許，以上開行動電話撥打林洧慶之上開行動電話，確認簡
    訊內容為交付甲基安非他命之匯款帳號（上開帳號為不知情
    之林洧慶之妻楊桂勳於臺東縣鹿野鄉瑞源郵局開立之金融帳
    戶），並與林洧慶商量是否可再降價；林洧慶於99年9月15
    日晚上10時45分許，以上開行動電話傳簡訊給陳國生，建議
    以1公克1500元之代價計算之，惟陳國生並未立即匯款付清
    上開甲基安非他命之價金。
  (二)又林洧慶於99年9月12日至同月16日間，因與陳國生持用門
    號0000000000行動電話聯絡過程中，得知陳國生將其上揭郵
    寄之甲基安非他命轉賣他人，陳國生亦託由林洧慶代為尋找
    甲基安非他命之貨源，林洧慶乃基於幫助販賣第二級毒品甲
    基安非他命之犯意，先於99年9月16日前之不詳時間，在桃
    園縣某處向綽號「甫仔」之成年男子，以18000元之代價購
    買甲基安非他命3錢（約11.25公克），再以同樣之原價，於
    99年9月16日下1時許至翌（17）日中午前之某時許，在桃園
    縣蘆竹鄉某7-11統一便利商店，以前開宅急便郵寄之方式，
    將該3錢甲基安非他命郵寄至陳國生位於臺東縣鹿野鄉○○
    村○鄰○○路○段135巷1號住處。嗣於99年9月17日晚上11時1
    4分許，陳國生收到上開甲基安非他命後，即以前開行動電
    話撥打林洧慶之上開行動電話確認之，並約定仍以匯款至上
    開林洧慶提供之郵局帳戶作為交付價金之方式，惟陳國生並
    未立即匯款付清上開甲基安非他命之款項。陳國生收到上開
    甲基安非他命後，除部分自行留用外，另先後於99年9月17
    日下午4時後之某時、99年9月20日晚上9時35分許，分別轉
    讓、販賣1小包甲基安非他命與鍾永章、徐永達（陳國生涉
    犯轉讓、販賣毒品部分，業經本院以100年度訴字第10號判
    決確定）。而陳國生於收到上開甲基安非他命後，拖延交付
    款項多時，經林洧慶以上開行動電話聯繫催討後，始於99年
    10月12日匯款5000元至林洧慶提供之上開郵局帳戶，林洧慶
    則於99年10月12日晚上9時25分21秒、同日晚上9時29分28秒
    ，以上開行動電話傳送簡訊至陳國生使用之前開行動電話，
    確認已收到前開5000元之款項，餘款2萬餘元則積欠迄今。
    嗣經警持本院核發之通訊監察書對陳國生持用之門號000000
    0000號行動電話執行通訊監察，發現林洧慶有以郵寄方式販
    賣甲基安非他命之行為，而循線查獲上情。
二、案經臺東縣警察局關山分局報告臺灣臺東地方法院檢察署檢
    察官偵查起訴。
    理    由
壹、程序部分：
一、按被告以外之人於審判外之言詞或書面陳述（即學理上所稱
    之「傳聞證據」），除法律有規定者外，不得作為證據（即
    學理上所稱之「傳聞法則」）。刑事訴訟法第159條第1項定
    有明文。又按被告以外之人於審判外之陳述，雖不符刑事訴
    訟法第159條之1至之4之規定，而經當事人於審判程序同意
    作為證據，法院審酌該言詞陳述或書面陳述作成時之情況，
    認為適當者，亦得為證據；當事人、代理人或辯護人於法院
    調查證據時，知有第159條第1項不得為證據之情形，而未於
    言詞辯論終結前聲明異議者，視為有前項之同意，刑事訴訟
    法第159條之5定有明文。查本案以下所引用之傳聞證據，被
    告林洧慶及其選任辯護人於本院準備程序中均表示沒有意見
    ，且迄於言詞辯論終結前，亦未就本院所調查之證據資料主
    張有刑事訴訟法第159條第1項不得為證據之情形，本院審酌
    該證據作成之情況，認均無不適當情事，依刑事訴訟法第15
    9條之5第2項之規定，均有證據能力。
二、按通訊監察錄音之譯文，僅屬依據監聽錄音結果予以翻譯之
    文字，固具文書證據之外觀，但實際上仍應認監聽所得之錄
    音帶或光碟，始屬調查犯罪所得之證物；刑事訴訟法第165
    條之1第2項所稱之證物，如其蒐證程序合法，並經合法調查
    ，自具證據能力。因此檢察官如提出通訊監察錄音之譯文為
    其證據方法，實乃以其監聽所得之錄音帶或光碟，為調查犯
    罪所得之證物，法院本應依刑事訴訟法第165條之1所列之方
    法調查，以判斷該錄音帶或光碟是否與通訊監察錄音之譯文
    相符。而監聽錄音製作之譯文，雖通常為偵查犯罪機關單方
    面製作，然若被告或訴訟關係人對其真實性並無爭執，經法
    院於審判期日提示譯文供當事人辨認、表示意見並為辯論者
    ，程序自屬適法（最高法院95年度臺上字第295號、94年度
    臺上字第4665號判決意旨參照）。又通訊監察所得之光碟係
    由機器直接錄製、複製而成，通訊監察譯文表則係直接依據
    光碟內容所製作，性質上屬通訊監察光碟衍生而出之證據，
    均在證明通話事實及內容之存在而已，非屬供述證據，自無
    供述證據可能存在之人之知覺能力、記憶能力、表達能力及
    真誠性問題，核無傳聞法則之適用。再被告林洧慶及指定辯
    護人於本院審理時，對該通訊監察譯文表之內容均表示無意
    見，且被告就關聯性部分亦為充分之陳述，是該通訊監察譯
    文表顯無記載不實或與本案欠缺關聯性之情。又按監聽係政
    府機關依據通訊保障及監察法之授權所為截取他人通訊內容
    之強制處分，必須符合所列舉之得受監察之犯罪與受監察者
    之要件，始為合法，此觀修正前、後之該法第5條第1項規定
    即明。然偵查作為屬於浮動之狀態，偵查機關於執行監聽時
    未必能保證獲得所受監察罪名之資料，自亦無從事先預測或
    控制監聽所可能擴及之範圍。因此，在監聽過程中時而會發
    生得知「另案」之通訊內容。此「另案監聽」所取得之證據
    ，如若係執行監聽機關自始即偽以有本案監聽之罪名而聲請
    核發通訊監察書，於其監聽過程中發現另案之證據者，因該
    監聽自始即不符正當法律程序，且執行機關之惡性重大，則
    其所取得之監聽資料及所衍生之證據，不論係在通訊保障及
    監察法第5條第5項增訂之前、後，悉應予絕對排除，不得作
    為另案之證據使用。倘若屬於本案依法定程序監聽中偶然獲
    得之另案證據，則因其並非實施刑事訴訟程序之公務員因違
    背法定程序所取得之證據，當亦無刑事訴訟法第158條之4之
    適用。此種情形，應否容許其作為另案之證據使用，現行法
    制並未明文規定。而同屬刑事強制處分之搜索、扣押，則於
    刑事訴訟法第152條規定有學理上所稱之「另案扣押」，允
    許執行人員於實施搜索或扣押時，對於所發現「另案應扣押
    之物」得以立即採取干預措施而扣押之，分別送交該管法院
    或檢察官。鑒於此種另案監聽之執行機關並不存在脫法行為
    ，且監聽具有如前述不確定性之特質，其有關另案之通訊內
    容如未即時截取，蒐證機會恐稍縱即失。則基於與「另案扣
    押」相同之法理及善意例外原則，倘若另案監聽係偵查機關
    本於善意而偶然取得者，自應容許將該「另案監聽」所偶然
    獲得之資料作為另案之證據使用。查本件公訴人提出用以證
    明被告林洧慶有販賣、幫助販賣第二級毒品之監聽譯文表，
    係以毒品為案由而核發對另案被告陳國生之通訊監察書所得
    之衍生證據，有卷附通訊監察譯文可資參佐，而上開通訊監
    察書之核發，依卷內事證觀之，並無自始惡意聲請通訊監察
    之情事，揆諸前開說明，自應認前開因毒品案件所得之通訊
    監察譯文，於本案被告之販賣、幫助販賣第二級毒品犯行部
    分，亦得容許其作為證據使用。
三、本件被告林洧慶就本案有關販賣、幫助販賣甲基安非他命之
    犯行，於歷次程序所為之自白，並無出於強暴、脅迫、利誘
    、詐欺、疲勞訊問、違法羈押或其他不正之方法，亦非違反
    法定障礙事由經過期間不得訊問或告知義務之規定而為，依
    刑事訴訟法第156條第1項、第158條之2規定，應認其有證據
    能力。
貳、實體部分：
一、上開販賣甲基安非他命及幫助販賣甲基安非他命之犯罪事實
    ，業據被告林洧慶於警詢、偵查及本院審理中坦白承認，且
    與證人陳國生於警詢、檢察官偵訊時證述（見警卷第25-39
    頁、偵卷第40-45、92-97、105-108頁）情節、證人楊桂勳
    於警詢時證述（見警卷第49-52頁）情節相符。此外，復有
    證人陳國生與被告之通聯監聽譯文（見前揭偵卷第119-131
    頁）、統一速達股份有限公司100年2月22日統速字第028號
    函及其所附所附之託運單據簽收聯影本1份（見偵卷第141-1
    42頁）、證人楊桂勳之臺東縣鹿野鄉瑞源郵局帳號為000000
    00000000號帳戶存摺交易明細表影本1份（見警卷第66-70頁
    ）、行動電話門號0000000000號登記查詢資料1紙（見本院
    卷第15頁）、本院100年度訴字第10號刑事判決1份（見本院
    卷第21頁至第24頁背面）等在卷可資佐證。綜上所述，足認
    被告上開自白確與事實相符，應堪採信。又我國查緝甲基安
    非他命之販賣一向執法亟嚴，對於販賣甲基安非他命者尤科
    以重度刑責，而販賣甲基安非他命既係違法行為，當非可公
    然為之，亦難謂有公定價格，且容易分裝並增減份量及純度
    ，而每次買賣之價量，可能隨時依雙方關係深淺、資力、需
    求量及對行情之認知、來源是否充裕、查緝是否嚴謹、購買
    者被查獲時供述購買來源之可能風險評估等情形，而異其標
    準，非可一概而論；且販賣者從各種「價差」、「量差」或
    以「純度」謀取利潤方式，或有差異，然其所圖利益之非法
    販賣行為目的，則屬相同，並無二致。從而，販賣之利得，
    除被告就販賣之價量俱臻明確供述外，委難察得實情。再因
    甲基安非他命量微價高，販賣者大都有暴利可圖，茍非意圖
    販賣營利，一般人焉有可能甘冒重度刑責，而轉售甲基安非
    他命。查被告於犯罪事實一、(一)所示時間、地點，以1錢600
    0元之價格，販賣甲基安非他命與陳國生，業經本院認定屬
    實如前，被告此次販賣甲基安非他命之貨源，來自於其97年
    間所購得之餘貨，參諸上開說明，另酌以被告本身亦有施用
    毒品而受觀察勒戒處分之記錄（見卷附臺灣高等法院被告前
    案紀錄表），被告復自承其販賣不會做虧本的生意等語（見
    偵卷第94頁），其對於甲基安非他命買賣之行情價及可得之
    利潤應知之甚稔，其所販售之甲基安非他命，應係販入後再
    行減損純度或減量後售出，以謀取其中之利潤。再參諸我國
    政府一再宣示反毒決心，販賣毒品係屬違法行為，且販賣甲
    基安非他命罪刑甚重，此乃眾所週知之事，而被告衡情當無
    甘冒重典，販入甲基安非他命後，再以販入之同一價格與數
    量，甚至低於原價轉售予前開購買毒品者之理，且被告販賣
    毒品之對象僅為一般友人，尚非至親之人，倘無利潤可得，
    其何願與他人交易。綜此，被告主觀上確有販賣甲基安非他
    命藉以從中謀利之營利意圖，應堪認定。又按刑法上之幫助
    犯，係對於犯罪與正犯有共同之認識，而以幫助之意思，對
    於正犯資以助力，而未參與實施犯罪之行為者而言（最高法
    院88年度臺上字第1270號判決意旨參照）。查被告於犯罪事
    實欄一、(二)所示時間，以3錢共18000元之價格，將該甲基安
    非他命郵寄予證人陳國生，乃係基於協助陳國生尋找販賣甲
    基安非他命貨源之認知而為之，此觀被告於歷次程序之供述
    可明，核與證人陳國生證述情節相符；而被告亦自承此次購
    入之價格與向陳國生報索之價格均為3錢18000元（見本院卷
    第46頁），則被告此次交付予陳國生之3錢甲基安非他命，
    顯屬幫助陳國生販賣甲基安非他命尋找貨源之故意，被告並
    未參與陳國生販賣甲基安非他命之構成要件行為，則其此次
    所為應屬幫助販賣第二級毒品甚明。又轉讓甲基安非他命與
    受託代買甲基安非他命之區別，在於前者著重於移轉物之所
    有權之意思，後者則係受託人替委託人持有，其交付之行為
    乃係受託代買之當然結果，而不著重於物之所有權移轉之意
    思（最高法院85年度臺上字第4470號、86年度臺上字第157
    號、90年度臺上字第1693號、92年度臺上字第4172號、94年
    度臺上字第1206號判決意旨參照）。本件被告於犯罪事實一
    、(二)所示之交付甲基安非他命之行為，乃係替陳國生尋找甲
    基安非他命之貨源，其雖以3錢18000元之價格為議，但並無
    證據顯示被告從中獲取利益或有何營利之意圖，則被告上開
    行為尚非著重於該甲基安非他命所有權之移轉，而係代人買
    之的性質，應無認屬轉讓甲基安非他命（轉讓禁藥）之可言
    。綜上，本案事證已屬明確，被告所為如犯罪事實一(一)、(二)
    所示之販賣、幫助販賣甲基安非他命之犯行，均堪認定，應
    予依法論科。
二、論罪與科刑：
（一）按甲基安非他命係屬毒品危害防制條例第2條第2項第2款
      所明定之第二級毒品。另按刑事上販賣罪之完成，與民事
      上買賣契約之成立，二者之概念尚有不同。在民事上，買
      賣雙方就買賣標的物與價金等買賣要件之意思表示一致，
      其買賣契約固已成立；然刑事上之販賣行為，則須以營利
      為目的，將標的物販入或賣出，有一於此，其犯罪行為始
      為完成，苟行為人尚未將標的物販入或賣出，即難謂其販
      賣行為已屬完成。刑法上犯罪類型為「販賣」者之既、未
      遂，自應以買賣之標的物已否交付為區分標準，苟標的物
      已交付，縱買賣價金尚未給付，仍應論以販賣既遂罪；反
      之，如標的物尚未交付，縱買賣之內容雖已意思表示一致
      ，且行為人已收受價金，仍難謂其販賣行為已屬完成（最
      高法院88年度臺上字第3760號、89年度臺上字第2798號判
      決意旨可資參照）。又按毒品危害防制條例第4條所規定
      之販賣毒品罪，雖不以販入之後復行賣出為要件，祇要以
      營利為目的，將毒品販入或賣出，有一於此，其犯罪即為
      完成，其行為態樣，可分為販入、賣出、販入後復行賣出
      等三種情形（最高法院96年度臺上字第3551號、90年度臺
      上字第1668號、第7030號判決意旨可參）。核被告林洧慶
      上開所為，就犯罪事實一、(一)部分，係犯毒品危害防制條
      例第4條第2項之販賣第二級毒品罪，就犯罪事實一、(二)部
      分，係犯刑法第30條第1項前段、毒品危害防制條例第4條
      第2項之幫助販賣第二級毒品罪；又被告係以幫助之意思
      為犯罪事實一、(二)所揭之犯行，爰依刑法第30條第2項規
      定，按正犯之刑減輕之。又其上開1次販賣第二級毒品犯
      行與1次幫助販賣第二級毒品犯行，犯意各別，行為互異
      ，應予分論併罰。查被告於偵查及本院審理中，皆自白如
      犯罪事實一(一)、(二)所示之販賣、幫助販賣第二級毒品犯行
      ，各罪依毒品危害防制條例第17條第2項規定，均應減輕
      其刑，並就幫助販賣第二級毒品犯行部分，遞減之。另被
      告於警詢時固供出其購買甲基安非他命之來源為綽號「阿
      龍」、「甫仔」之男子（見警卷第23頁），但檢警並未因
      而查獲此等毒品來源乙節，業據檢察官於本院準備程序時
      陳述明確在卷（見本院卷第28頁背面），本案自無毒品危
      害防制條例第17條第1項規定之適用問題，併此說明。
（二）爰審酌被告林洧慶正值盛壯，竟不知尋正途營生及發展身
      心，反為牟取不法利益，從事規範違反性高之販毒行為，
      又販賣毒品供他人施用及幫助他人代尋販賣毒源，業已肇
      生他人施用毒品之來源，足以戕害他人身心健康，且有滋
      生其他犯罪之可能，其販售之甲基安非他命，數量非微，
      有可能再經由轉售予他人，而其幫助陳國生代尋甲基安非
      他命貨源，數量非可謂少，亦使陳國生因而將此等毒品販
      賣他人，造成毒品之氾濫，惡化社會秩序甚深，惟念及其
      犯後尚能承認犯行，坦認面對錯誤，兼衡其販賣毒品之對
      象、次數僅有1人、1次，幫助販賣毒品之對象亦屬同一，
      次數1次；其素行（見卷附臺灣高等法院被告前案紀錄表
      ）、生活狀況、智識程度（高職畢業，從事鐵工，已婚，
      無子）及檢察官之求刑核屬允當等一切情狀，分別量處如
      主文所示之刑，並定其應執行之刑。另按刑法第59條規定
      犯罪情狀顯可憫恕，認科以最低度刑仍嫌過重者，得酌量
      減輕其刑，此雖為法院依法得行使裁量之事項，然非漫無
      限制，必須犯罪另有特殊之原因、環境與情狀，在客觀上
      足以引起一般之同情，認為即予宣告法定低度刑期，猶嫌
      過重者，始有其適用（最高法院69年臺上字第4584號判例
      意旨可資參照）。是以，為此項裁量減輕其刑時，必須就
      被告全部犯罪情狀予以審酌在客觀上是否有足以引起社會
      上一般人之同情，而可憫恕之情形，始謂適法（最高法院
      88年度臺上字第6683號判決同旨可參）。查被告所為犯行
      及量刑時所審酌之情狀已如前述，而其販賣、幫助販賣甲
      基安非他命之次數固然僅各有1次，但其交付之甲基安非
      他命分別為2錢（約7.5公克）、3錢（約11.25公克），數
      量非微，對於毒品之防制影響甚鉅，情節難謂輕微，且第
      二級毒品對社會危害之深，此乃一般普遍大眾皆所周知，
      其竟仍為販賣毒品、幫助販賣毒品之行為，已然對國民身
      心健康造成一定程度之侵害，亦對社會治安、秩序有所侵
      蝕，衡情並無何等足以引起一般同情之客觀情狀，而有應
      予憫恕之情形，爰均不依刑法第59條規定酌減其刑。
（三）再按毒品危害防制條例第19條第1項關於沒收之規定，係
      採義務沒收主義，故凡犯同條例第4條至第9條、第12條、
      第13條或第14條第1項、第2項之罪者，其供犯罪所用之物
      或因犯罪所得之財物，且屬犯人所有者，即應依該規定沒
      收，法院無審酌之餘地（最高法院93年度臺上字第1360號
      、同年度臺上字第1365號判決意旨參照）。且犯同條例第
      4條之罪者，其供犯罪所用或因犯罪所得之財物應予沒收
      ，如全部或一部不能沒收時，追徵其價額或以其財產抵償
      之，同條例第19條第1項亦規定至明。倘犯罪所得之財物
      為新臺幣時，因其本身即為我國現行貨幣價值之表示，固
      以其財產抵償之為已足，尚不生追徵其價額之問題（最高
      法院96年度臺上字第3551號判決意旨可參）。再販賣毒品
      所得之對價，不問其中成本若干，利潤多少，均應全部諭
      知沒收，以徹底杜絕行為人貪取暴利之誘因、工具與結果
      。故而，因販賣毒品罪所取得之一切對價，自不能與一般
      正常之營利事業僅計算其營利所得之情形相提並論，不問
      其原屬供販賣所用之成本或因此所得之利潤，亦不以當場
      扣押者為限，本此特別規定，應概予沒收，始符對毒害國
      民身心健康行徑，嚴加懲罰之立法本旨（最高法院91年度
      臺上字第2419號、96年度臺上字第3247號判決意旨可參）
      。另同條例第19條第1項所稱因犯罪所得之財物，係以實
      際所得者為限，苟無所得或尚未取得者，即無從為沒收、
      追徵或以財產抵償之諭知（最高法院96年度臺上字第2331
      號判決意旨參照）。經查：被告用以作為本案販賣及幫助
      販賣甲基安非他命所使用之行動電話1支（廠牌為NOKIA）
      及行動電話門號0000000000號SIM卡1張，雖未扣押，但為
      其所有乙情，為被告所陳明在卷（見本院卷第44頁），係
      屬供被告販賣、幫助販賣第二級毒品所用之物，應依毒品
      危害防制條例第19條第1項前段規定宣告沒收，如全部或
      一部不能沒收，追徵其價額。另證人陳國生於99年10月12
      日匯款至被告提供之上開郵局帳戶之5000元，被告雖稱係
      給其2次郵寄毒品之款項（見本院卷第45頁背面），但證
      人陳國生猶積欠被告25000元之毒品款項，亦據被告陳明
      在卷（見本院卷第45頁背面），顯見被告所交付予陳國生
      之上開共5錢之甲基安非他命，被告並無意以5000元為最
      終結算價格，而證人陳國生對於此5錢甲基安非他命共值
      30000元，而其僅還5000元等情亦知之甚詳（見偵卷第105
      頁），顯然陳國生對於其尚積欠被告25000元之毒品款項
      亦瞭然於胸。從而，解釋上，證人陳國生上開所匯之5000
      元應認屬其償還被告第一次郵寄2錢甲基安非他命之價金
      ，此次餘款7000元之毒品價金，及被告第二次郵寄之3錢
      甲基安非他命共18000元之款項，則屬陳國生積欠被告之
      價金及款項。基此，陳國生上開所匯給被告的5000元，應
      認屬被告第一次郵寄2錢甲基安非他命而販賣第二級毒品
      之所得，雖均未扣案，仍應依毒品危害防制條例第19條第
      1項之規定諭知沒收，如全部或一部不能沒收時，以其財
      產抵償之。
據上論斷，應依刑事訴訟法第299條第1項前段，毒品危害防制條
例第4條第2項、第17條第2項、第19條第1項，刑法第11條、第30
條第1項前段、第2項、第51條第5款，判決如主文。
本案經檢察官邱奕智到庭執行職務
中    華    民    國   100    年    7     月    25    日
                   刑事第四庭   審判長法 官  馬培基
                                      法 官  郭世顏
                                      法 官  盧亨龍
以上正本證明與原本無異。
如不服本判決應於收受送達後10日內向本院提出上訴書狀，並應
敘述具體理由；其未敘述上訴理由者，應於上訴期間屆滿後20日
內向本院補提理由書（均須按他造當事人之人數附繕本）。「切
勿逕送上級法院」。告訴人或被害人對於本判決如有不服，請書
具不服之理由狀，請求檢察官上訴者，其上訴期間之計算係以檢
察官收受判決正本之日期為準。
                                      書記官 張俊良
中    華    民    國   100    年    7     月    25    日
附錄本案論罪科刑法條全文：
毒品危害防制條例第4 條
製造、運輸、販賣第一級毒品者，處死刑或無期徒刑；處無期徒
刑者，得併科新臺幣1 千萬元以下罰金。
製造、運輸、販賣第二級毒品者，處無期徒刑或7 年以上有期徒
刑，得併科新臺幣7 百萬元以下罰金。
製造、運輸、販賣第三級毒品者，處5 年以上有期徒刑，得併科
新臺幣5 百萬元以下罰金。
製造、運輸、販賣第四級毒品者，處3 年以上10年以下有期徒刑
，得併科新臺幣3 百萬元以下罰金。
製造、運輸、販賣專供製造或施用毒品之器具者，處1 年以上7
年以下有期徒刑，得併科新臺幣1 百萬元以下罰金。
前五項之未遂犯罰之。
毒品危害防制條例第19條
犯第4條至第9條、第12條、第13條或第14條第1項、第2項之罪者
，其供犯罪所用或因犯罪所得之財物，均沒收之，如全部或一部
不能沒收時，追徵其價額或以其財產抵償之。
為保全前項價額之追徵或以財產抵償，得於必要範圍內扣押其財
產。
犯第4條之罪所使用之水、陸、空交通工具沒收之。
藥事法第83條第1項：
明知為偽藥或禁藥，而販賣、供應、調劑、運送、寄藏、牙保、
轉讓或意圖販賣而陳列者，處7年以下有期徒刑，得併科新臺幣5
百萬元以下罰金。